【裁判字號】    98,訴,1210
【裁判日期】    981231
【裁判案由】    毒品危害防制條例
【裁判全文】
臺灣基隆地方法院刑事判決              98年度訴字第1210號
公  訴  人  臺灣基隆地方法院檢察署檢察官
被      告  丙○○
上列被告因毒品危害防制條例案件，經檢察官提起公訴（98年度
毒偵字第1915號），被告於準備程序中就被訴事實為有罪之陳述
，受命法官於聽取當事人之意見後，由本院合議庭裁定由受命法
官獨任以簡式審判程序判決如下：
    主    文
丙○○施用第一級毒品，累犯，處有期徒刑柒月。扣案第一級毒
品海洛因包（合計毛重零點柒柒壹零公克、驗餘合計淨重零點
壹柒零肆公克）併同無從與之完全析離之分裝袋壹只均沒收銷燬
之，注射針筒壹支沒收；又施用第二級毒品，累犯，處有期徒刑
肆月。扣案第二級毒品甲基安非他命壹包（毛重零點貳公克）併
同無從與之完全析離之分裝袋壹只均沒收銷燬之，吸食器貳組沒
收。應執行有期徒刑玖月。扣案第一級毒品海洛因包（合計毛
重零點柒柒壹零公克、驗餘合計淨重零點壹柒零肆公克）、第二
級毒品甲基安非他命壹包（毛重零點貳公克），均併同無從與之
完全析離之分裝袋，均沒收銷燬之；注射針筒壹支、吸食器貳組
，均沒收。
    犯罪事實及理由
一、本案犯罪事實及證據，除證據補充增列除「被告丙○○於本
    院行準備程序及審理時認罪之自白」外，餘均引用檢察官起
    訴書之記載（如後附件）。
二、爰審酌被告前已有違反毒品危害防制條例之前科紀錄，今再
    為施用，法治觀念之淡薄，然施用毒品究屬戕害自身健康之
    犯罪，被告施用毒品尚未造成他人明顯之危害，且於本院審
    理中已坦承犯行，犯後態度尚稱良好，並兼衡被告犯罪之動
    機、目的、手段、生活狀況及智識程度，暨公訴人請求科以
    適當之刑等一切情狀，量處如主文所示之刑，並定應執行刑
    。扣案第一級毒品海洛因3包（合計毛重0.7710公克、驗餘
    合計淨重0.1704公克）、第二級毒品甲基安非他命1包（毛
    重0.2公克），分屬毒品危害防制條例第2條第1項、第2項所
    列管之第一級、第二級毒品，業如前述，併同無從與之完全
    析離之分裝袋，均應依毒品危害防制條例第18條第1項前段
    規定，沒收銷燬之。又扣案注射針筒1支、吸食器2組，分係
    被告所有供施打海洛因及甲基安非他命所用之物，業據其供
    述在卷，均爰依刑法第38條第1項第2款之規定，併予宣告沒
    收。
三、應適用之法條：依刑事訴訟法第273條之1第1項、第299條第
    1項前段、第310條之2、第454條第2項，毒品危害防制條例
    第10條第1項、第2項、第18條第1項前段，刑法第11條、第
    47條第1項、第51條第5款、第38條第1項第2款，判決如主文
    。
本案經檢察官甲○○到庭執行職務。
中    華    民    國    98    年    12    月    31    日
                  刑事第三庭法    官  陳姵君
以上正本證明與原本無異。
如不服本判決應於收受本判決後10日內向本院提出上訴書狀，其
未敘述上訴理由者，並得於提起上訴後10日內向本院補提理由書
狀（均須按他造當事人之人數附繕本）「切勿逕送上級法院」。
中    華    民    國    98    年    12    月    31    日
                            書 記 官  王佩珠
毒品危害防制條例第10條第1項、第2項
施用第一級毒品者，處 6 月以上 5 年以下有期徒刑。
施用第二級毒品者，處 3 年以下有期徒刑。
附件：
臺灣基隆地方法院檢察署檢察官起訴書
                                    98年度毒偵字第1915號
    被  告  丙○○  男  41歲（民國○○年○○月○○日生）
                    住基隆市○○區○○路56之2號
                    國民身分證統一編號：Ｚ000000000號
上被告因違反毒品危害防制條例案件，已經偵查終結，應提起公
訴，茲將犯罪事實及證據並所犯法條分敘如下：
        犯罪事實
一、丙○○前因施用毒品案件，經觀察、勒戒後，因有繼續施用
    毒品之傾向，經裁定令入戒治處所施以強制戒治，於民國92
    年 6月27日強制戒治執行期滿，由本署檢察官以92年度戒毒
    偵字第48號為不起訴處分確定。又因施用毒品案件，經臺灣
    基隆地方法院於97年4月30日，以97年度訴字第446號判處有
    期徒刑 8月確定，已於98年3月7日執行完畢。詎其復基於分
    別施用第一、二級毒品之犯意，於附表所示之施用時間、地
    點及方式，非法施用海洛因、甲基安非他命各 1次。嗣於附
    表所示之查獲時間及地點，為警查獲，並扣得海洛因 3包（
    淨重0.171公克，取樣0.0006公克，餘重0.1704公克 ）、安
    非他命1包（毛重0.2公克）、吸食器2組及注射針筒1支。
二、案經基隆市警察局第三分局報告偵辦。
        證據並所犯法條
一、證據清單及待證事實
  ┌──┬───────────┬──────────┐
  │編號│證據名稱              │待證事實            │
  ├──┼───────────┼──────────┤
  │一  │被告丙○○之警詢及偵訊│被告親自採尿供警送驗│
  │    │供述                  │之事實              │
  ├──┼───────────┼──────────┤
  │二  │基隆市警察局第三分局偵│被告分別施用海洛因及│
  │    │辦毒品案件尿液檢體對照│甲基安非他命之事實  │
  │    │表（採尿時間：98年11月│                    │
  │    │5 日）、臺灣尖端先進生│                    │
  │    │技醫藥股份有限公司濫用│                    │
  │    │藥物檢驗報告各1份     │                    │
  ├──┼───────────┼──────────┤
  │三  │刑案資料查註紀錄表、全│被告於強制戒治執行完│
  │    │國施用毒品案件紀錄表、│畢釋放後，5年內再犯 │
  │    │法務部全國檢察官線上查│之事實              │
  │    │詢刑案人犯在監所最新資│                    │
  │    │料報表各1份           │                    │
  ├──┼───────────┼──────────┤
  │四  │海洛因3包（淨重0.171公│犯罪工具            │
  │    │克，取樣0. 0006公克， │                    │
  │    │餘重0.1704公克）、安非│                    │
  │    │他命1包（毛重0.2公克）│                    │
  │    │、吸食器2組及注射針1支│                    │
  ├──┼───────────┼──────────┤
  │五  │毒品初步鑑驗報告單及交│證明上開扣案粉末確實│
  │    │通部民用航空局航空醫務│為一級毒品海洛因    │
  │    │中心毒品鑑定書        │                    │
  └──┴───────────┴──────────┘
二、核被告所為，係犯毒品危害防制條例第10條第1、2項之施用
    第一、二級毒品罪嫌。被告所犯前開 2罪，犯意各別，罪名
    互殊，請分論併罰。被告受前述有期徒刑執行完畢，此有本
    署刑案資料查註紀錄表在卷可稽， 5年內再犯有期徒刑以上
    之本罪，應依累犯規定加重其刑。扣案毒品海洛因3包（淨
    重0.171公克，取樣0. 0006公克，餘重0.1704公克）、安非
    他命1包（毛重0.2公克）係違禁物，請依同條例第18條第1
    項前段規定宣告沒收並諭知銷燬；吸食器2組及注射針1支
    係被告供施用毒品之器具，並據被告供明在卷，請依法宣告
    沒收。
三、依毒品危害防制條例第23條第2項、刑事訴訟法第251條第1
    項提起公訴。
    此  致
臺灣基隆地方法院
中    華    民    國    98    年    11    月    30    日
                      檢  察  官  乙  ○  ○
本件正本證明與原本無異
中    華    民    國    98    年    12    月    2     日
                      書  記  官  張      富

司法院資訊處製作；財團法人民間司法改革基金會備份。
